【裁判字號】    89,上易,2515
【裁判日期】    891226
【裁判案由】    贓物等
【裁判全文】
臺灣高等法院臺中分院刑事判決                  八十九年度上易字第二五一五號
      上  訴  人  臺灣台中地方法院檢察署檢察官
      被      告  丁○○
      選任辯護人  許哲嘉
右上訴人因贓物案件，不服臺灣台中地方法院八十九年度易字第三七一號中華民國八
十九年九月十九日第一審判決（起訴案號：臺灣台中地方法院檢察署八十七年度偵字
第一六五○號、第一七○五號），提起上訴，本院判決如左：
      主    文
上訴駁回。
      理    由
一、本案經本院審理結果，認被告丁○○（以下稱被告）被訴贓物犯行係屬不能證明
    ，其證據及理由，業據第一審判決書理由欄記載甚詳，爰引用之（如附件）。公
    訴人上訴意旨略以：(1)由ＴＲＯＶＩＬＬＯ氏、美國芝加哥警局、ＪＯＨＮＥ‧
    ＲＥＩＤＡＮＤＦＲＥＤＥ‧ＩＮＢＡＵ、ＳＥＡＴＴＬＥ警察局、美國著名測
    謊專家ＲＩＣＨＡＲＤＯ‧ＡＲＴＨＥＲ等所統計之研究報告或出版之書籍中均
    指出測謊結果之錯誤率極低，故將測謊之科學技術運用於「有犯罪嫌疑」之受測
    者，對其並無不利，是日本實務及學界對於測謊結果之報告書具有證據能力，均
    採肯定見解，我國實務亦多有將測謊結果採為判決之佐證，是本件測謊結果自得
    資為判決之證據。(2)本件被告與甲○○接受交叉測試，對於有無接受贓款一事，
    結果互相吻合，非單純以被告之測謊結果作為唯一標準；另被告亦稱與甲○○認
    識十幾年，而甲○○犯案後即與被告連絡，要被告返還向周育培借用之車等情，
    足見被告與甲○○交情非淺，則除上開測謊結果外，亦非無其他事證相佐，是原
    審認本件係以被告之測謊為唯一證據，與事實不符，逕予排斥該證據，認事用法
    顯有違誤云云。惟查：(1)甲○○於本院供稱「我有交給被告六百萬元的款項，是
    在被告車上交給他的．．．，我們先到天長地久汽車旅館討論到何處躲藏的事，
    我住進去後，被告先去還車，我在旅館等被告，後來八點多被告回來，我們就一
    起離開旅館，我坐在被告車上，要分手時，在當晚十一點時，我將六百萬交給被
    告，我放在被告車前座、後座椅子下面」（見本院卷第三十三頁），經核與其前
    於警訊中所供「在汽車旅館內交付被告八百萬元」，於偵查中供稱「係在台中港
    路被告所有車內交八百多萬元」，及原審中所供「係在忠孝路附近下車時將六百
    萬元放在被告車內」等情，所供述交付被告贓款之數額及地點均不相同，甲○○
    就僅有的一項事實，前後供述屢屢不一，顯已不足採信；尤以甲○○並於本院供
    述：測謊之前是講八百萬元，我是故意多栽贓二百萬元給被告，實際上是拿六百
    萬元等語（見本院卷第三十三頁），證人甲○○既自承曾多栽贓部分款項於被告
    ，則其為侵吞所有未被查獲之贓款，不供出確實來源，以為日後得以花用，則其
    所供大部分贓款交予被告保管云云，衡情甲○○亦不無全部栽贓之可能，是其所
    供自難據為被告不利之認定。(2)對於被告測謊結果，雖可作為審判之參考，但不
    可作為判決之唯一證據，鑑驗結果是否可採，應由法院斟酌取捨。何況本件測謊
    亦有不符合真實性之結果（見原審判決理由四、（三）論述詳確），是該測試結
    果之可信度即有可議，自難遽採為被告論罪之惟一憑據亦明。(3)末查，經本院傳
    訊警員乙○○○到庭證稱：「我們有到被告住處搜索，結果並沒有查到任何贓款
    及相關證物」（見本院卷第三十五頁），另參以證人周育培、羅慧恩於原審調查
    中均結稱未曾拿票與被告貼現過；甲○○藏匿之房屋之所有人何尚學亦證稱該處
    係委託仲介公司租給別人，又八十六年底負責出租之仲介公司名稱已不復記憶，
    且亦無從找起等情，均無法證明被告之犯行。綜上所述，本件除甲○○之上開前
    後不符之瑕疵指述外，並無其他積極證據足認被告確有收受甲○○交付贓款或租
    屋予甲○○隱避之情事，而甲○○之供述不足採信，已如前述，是雖被告供稱甲
    ○○犯案後要伊還車於周育培之情事，惟本件既乏任何其他積極具體事證足資證
    明被告確有公訴人所指之犯行，其被訴犯行即屬不能證明，應就被告為無罪之諭
    知。原審以不能證明被告犯罪，而依刑事訴訟法第三百零一條第一項規定，諭知
    無罪之判決，經核認事用法，並無不合，檢察官上訴意旨仍執前詞，指摘原判決
    不當，為無理由，應予駁回。
二、據上論斷，應依刑事訴訟法第三百七十三條、第三百七十一條、第三百六十八條
，判決如主文。
本案經檢察官丙○○到庭執行職務。
中      華      民      國    八十九     年      十二     月    二十六  日
                                  臺灣高等法院臺中分院刑事第一庭
              審判長法  官  陳  紀  綱
                                              法  官  陳  登  源
                                              法  官  蕭  錦  鍾
右正本證明與原本無異。
不得上訴。
                                              書記官  蘇  昭  文
中      華      民      國    八十九     年      十二     月    二十七  日
                                                                        Ｉ


司法院資訊處製作；財團法人民間司法改革基金會備份。
